臺灣高等法院臺中分院刑事判決　　　　　　　　九十二年度上更(一)字第二九四號
　　上　訴　人
　　即　被　告　甲○○
　　指定辯護人　本院公設辯護人　丁○○
右上訴人因強盜案件，不服臺灣台中地方法院九十年度訴字第一三二二號中華民國
九十一年四月十五日第一審判決（起訴案號：臺灣台中地方法院檢察署八十九年度偵
字第一五０四八號），提起上訴，本院判決如左：
    主      文
原判決關於甲○○強盜及定執行刑部分均撤銷。
甲○○被訴強盜部分無罪。
    理      由
一、公訴意旨略以：甲○○與二名不詳姓名之成年男子，因缺錢花用，竟於民國（下
    同）八十九年八月三日凌晨零時三十分許，基於共同意圖為自己不法所有之犯意
    聯絡，結夥三人，並由其中一人攜帶客觀上足對人之生命、身體造成威脅與危險
    性而可供兇器使用之斧頭一把（長約三十公分）、及準備用以綑綁人之膠帶，三
    人均頭戴便帽並於臉部戴上口罩，在台中縣豐原市○○街三號「全日食便利商店
    」前，見丙○○一人駕駛其配偶涂素真所有車牌號碼Ｘ三－六一一六號之國瑞廠
    牌銀色自用小客車停放在路旁，且見丙○○正在車內以行動電話與人通話而疏於
    防備，車門未鎖亦未熄火，三人即基於上開犯意，推由上開手持斧頭之男子開啟
    車門，並以所持有之斧頭控制丙○○，且將丙○○強拉下車，再由另二人將丙○
    ○推入該車後座，隨後即以膠帶貼住丙○○的眼睛，並以膠帶綑綁住丙○○之雙
    手與雙腳而對丙○○施加強暴（在上開過程中，丙○○之頸部因此受有傷害，後
    縫三針，但丙○○未提出傷害告訴），且由二人在後座控制丙○○，使丙○○喪
    失行動自由而致不能抗拒，甲○○等三人即著手進行強盜財物之行為，而推由另
    一名成年男子將丙○○所駕駛之上開車輛駛至臺中縣神岡鄉圳堵村大甲溪畔附近
    ，並在該處找一偏僻地點停車。嗣在停車後，即將丙○○拖行下車，再續行動手
    強行取走丙○○所有之皮包一個（內有國民身分證、駕照、慶豐銀行信用卡一張
    、第一銀行金融卡一張、華僑銀行金融卡二張、現金新臺幣一萬一千五百元、摩
    托羅拉牌行動電話一具），並將丙○○棄置現場，三人再駕駛（搭坐）其等向丙
    ○○強盜取得之上開自用小客車揚長而去，強盜所得財物則朋分花用或丟棄在不
    詳地點。而丙○○則至同日凌晨三時許，才自行掙脫綑綁手、腳之膠帶而脫困，
    並於同日凌晨四時五十五分許，至台中縣警察局豐原分局神岡派出所報案。嗣因
    甲○○另基於不法所有之意圖，撥打以其阿姨名義所申請之000000000
    0號行動電話，與張挀宏之000000000號行動電話聯絡，以前述所搶之
    汽車向張挀宏勒贖取得四萬元現金（此部分業經判處有期徒刑一年八月確定）之
    後，其並未主動撥打電話向丙○○告知前開自用小客車之停放地點，丙○○遂撥
    打甲○○電話詢問自小客車之停放地點，甲○○乃告知車子係停放在華王飯店地
    下室停車場，迨丙○○前往該停車場尋覓，卻未發現該車，乃再電話詢問甲○○
    車輛蹤跡，甲○○始告訴丙○○可至台中縣豐原市○○路上之修車廠請人帶領尋
    找，丙○○遂報警偕同至甲○○指示之修車廠，經修車廠員工林明鴻之帶領，始
    於同年八月十九日在台中縣豐原市○○路附近之大甲溪底，尋獲車牌及車輪均遭
    卸下，車窗亦均已破裂之前開自小客車。案經臺中縣警察局豐原分局報請偵辦。
    因認被告甲○○涉有懲治盜匪條例第五條第一項第一款之強盜罪嫌。
二、按被告未經審判證明有罪確定前，推定其為無罪；犯罪事實應依證據認定之，無
    證據不得推定其犯罪事實；又不能證明被告犯罪者，應諭知無罪之判決，刑事訴
    訟法第一百五十四條及第三百零一條第一項定有明文。次按認定不利被告之事實
    ，須依積極證據，苟積極證據不足為不利於被告事實之認定時，即應為有利被告
    之認定，有最高法院三十年上字第八一六號判例意旨可循。且認定犯罪事實所憑
    之證據，無論其為直接證據或間接證據，其為訴訟上之證明時，均須達於一般之
    人不至有所懷疑，而得確信其為真實之程度，始得據為有罪之認定，倘其證明尚
    未達到此一程度，而有合理性之懷疑存在時，即無從遽為有罪之確信，此觀最高
    法院七十六年臺上字第四九八六號判例意旨，亦足明瞭。另按被告之自白，雖為
    證據之一種，但依刑事訴訟法第一百五十六條第一項規定，被告之自白，須非出
    於強暴、脅迫、利誘、詐欺、違法羈押或其他不正之方法，且與事實相符者，始
    得為證據。又依同條第二項規定，被告之自白，不得作為有罪判決之唯一證據，
    仍應調查其他必要之證據，以察其是否與事實相符。刑事訴訟法第九十五條訊問
    被告應先告知左列事項︰三得選任辯護人。刑事訴訟法第一百五十八條之二規定
    ，違背第九十三條之一第二項、第一百條之三第一項之規定，所取得被告或犯罪
    嫌疑人之自白及其他不利之陳述，不得作為證據。但經證明其違背非出於惡意，
    且該自白或陳述係出於自由意志者，不在此限。檢察事務官、司法警察官或司法
    警察詢問受拘提、逮捕之被告或犯罪嫌疑人時，違反第九十五條第二款、第三款
    之規定者，準用前項規定。刑事訴訟法第一百五十八條之四除法律另有規定外，
    實施刑事訴訟程序之公務員因違背法定程序取得之證據，其有無證據能力之認定
    ，應審酌人權保障及公共利益之均衡維護。
三、公訴人認為被告甲○○涉有前開犯嫌，係以本案業經告訴人丙○○之指述綦詳，
    核與被告甲○○於警訊中之自白情節相符，並經證人陳沛雨之證述在卷，及被告
    曾於八十九年八月五日起至同月十二日止，以其阿姨王金雲名義申請之0000
    000000號行動話與被害人聯絡，有通聯紀錄可稽為其論據。
四、訊據上訴人即被告甲○○雖坦承伊確有於前開時間，以前開恐嚇之方法與言詞，
    向丙○○恐嚇取得四萬元現金屬實。惟堅決否認強盜犯行，辯稱：案發當時，伊
    係與友人在台中縣豐原市「亞都ＫＴＶ」唱歌，不可能在案發現場犯罪，伊係因
    受綽號「阿明」之不詳姓名成年男子所告知，才知悉被害人丙○○之行動電話號
    碼及車輛所在，因此才能對被害人丙○○恐嚇財物，伊實未參與「阿明」等人之
    強盜犯行，於警訊時因受刑求才為不實供述，且警方亦違背伊之聲請，在律師並
    未在場之情形下，即逕對伊製作警訊筆錄，應不得依據警訊筆錄之記載，認定伊
    有強盜犯行等語。
五、經查，就本案被告甲○○於八十九年八月二十一日上午八時至十一時五十五分承
    認犯罪之警訊筆錄有無證據能力之爭議方面，本院認定如次：
（一）按被告之自白，須非出於強暴、脅迫、利誘、詐欺或其他不正之方法，且與事
      實相符者，始得採為證據，如果被告之自白，係出於不正之方法，並非自由陳
      述，即其取得自白之程序，已非適法，則不問自白內容是否確與事實相符，因
      其非係適法之證據，即不能採為判決基礎，故審理事實之法院，遇有被告對於
      自白提出刑求之抗辯時，應先於其他事實而為調查，最高法院著有二十三年上
      字第八六八號判例可資參照。本案被告甲○○雖為警訊刑求之抗辯，且於其被
      警方移送至台灣台中地方法院檢察署，經內勤檢察官偵訊時，即辯稱：伊被捉
      到當天，即被捉到組長辦公室毆打，警方以抹布蓋住臉打伊，伊身體雖無受傷
      ，但伊雙手均有瘀血云云（見偵卷第六二、六三頁）。惟經台灣台中地方法院
      檢察署值勤檢察官當庭諭知拍照存證並附卷之四張照片顯示，被告甲○○被拍
      照之頸部、右側胸部及手部，並未見到有何傷痕，亦無瘀傷之狀況（見偵查卷
      宗第五八頁）。且被告甲○○於偵查中係指述：遭警方以抹布蓋住臉毆打，身
      體未受傷但雙手均有瘀血云云（見偵查卷宗第五七頁）。後於原審法院訊問時
      ，則述稱：「警訊被毆打及灌水」（見原審卷宗第八二頁）、「王濟國（即製
      作被告上開警訊筆錄之警員）沒有對我刑求，是他的其他同事對我刑求」等情
      （見原審卷宗第九三頁）。惟經更審前本院再予訊問何人對其刑求，被告甲○
      ○已供述：「我沒有看到人」等語（見本院更審前卷第一四一頁）。復經更審
      前本院訊問刑求手段，被告甲○○則先後供稱：「用布蓋住我嘴、鼻子後，用
      水灌我和打我胸部及腹部」（見本院更審卷第一四一頁）、「我是在刑事組那
      邊，躺在地板上被灌水的，我那時眼睛有被貼膠帶，（手腳）被毛巾綁起來」
      （本院卷宗第一四三頁）、「灌水及打肚子」（見本院更審前卷第二二三頁）
      各情。又經更審前本院勘驗警訊錄影帶時，雖發現被告甲○○時有用鼻子猛力
      吸氣之情形，惟被告甲○○已坦承此係因其患有鼻竇炎，故遇有冷氣即用鼻子
      猛力吸氣所致（見本院更審前卷第一四四頁），此部分尚不得資為被告甲○○
      有遭刑求之證據。再經更審前本院勘驗警訊錄影帶時，雖發現被告甲○○亦有
      咳嗽之情形，被告甲○○亦執此指述有遭灌水，惟咳嗽之原因不一，難認必係
      遭受灌水所致（警員王濟國則證述被告甲○○當時有因毒癮發作，而咳嗽之情
      事），此外又查無其他積極證據足認被告確有遭受刑求之情事，參酌被告甲○
      ○於偵、審中所為上開指述不一等情形，本院尚無從認定被告甲○○於警訊確
      曾遭刑求屬實。
（二）雖本院不作被告甲○○於警訊有遭刑求之認定，惟本案被告甲○○係於八十九
      年八月二十日晚上九時到案，到案之後，被告甲○○已表示不願意接受夜間偵
      訊，此後至翌日（即二十一日）上午八時十分，被告甲○○又陳述要通知律師
      到場，才願意應訊，迨至同日上午十時，警方向被告甲○○告知其委任之律師
      已經到場，被告甲○○才接受訊問，並於同日上午十一時五十五分結束警訊，
      以上警訊過程有上開警訊筆錄在卷可稽（見偵查卷宗第二四、二五頁）。惟經
      本院當庭勘驗警訊過程錄影帶之結果，上開警訊地點係在豐原分局刑事組（拘
      留所）辦公室內，但未見有任何律師曾經出現之畫面（見本院卷宗第一四六頁
      ）。雖證人即製作被告甲○○警訊筆錄之警員王濟國於原審法院證述：有律師
      在拘留所外面，觀看監視器螢幕（見原審卷宗九十九頁），並於本院證稱：「
      我印象中，（被告甲○○之選任辯護人熊賢棋律師）已經到了」等語（見本院
      卷宗第一四二頁），惟警員王濟國亦無法提供可資證明熊賢棋律師有在警訊期
      間在場之方法。而接受被告甲○○之母王金珠委任之熊賢棋律師，除於被告甲
      ○○在同日被移送至台灣台中地方法院檢察署，且於同日晚上八時三十分偵訊
      時，即為：「被告及家屬稱有不當刑求，警訊筆錄不足採信」之抗辯外，並於
      偵訊中陳述：「（警訊時）沒有在場，我在（八月二十日）晚上十時三十分到
      場，約在十一時十五分先離開，今天（八月二十一日）警方請另一同事觀看錄
      影帶，同事看到今天（下午）三、四時」等情（見偵查卷宗第五七頁）。嗣在
      本院訊問時，證人熊賢棋律師雖未到場，仍再以書狀證述其在製作警訊筆錄期
      間並未到場，嗣後係拜託陳育仁律師到豐原分局辦公室觀看警訊錄影帶，於下
      午三、四時離開之情（見本院卷宗第一二八頁）。依據熊賢棋律師之證詞，其
      於八十九年八月二十一日上午十時至十一時五十五分之製作警訊筆錄期間並未
      在場，另其囑託之陳育仁律師（當時仍為實習律師）嗣後到場，亦僅從已經錄
      製完畢之警訊錄影帶觀看警訊過程有無暇疵（按熊賢棋律師於八十九年八月二
      十一日晚上八時三十分偵訊時，即為刑求之抗辯），要堪認定。本案既復無其
      他積極之事證足以證明被告甲○○之選任辯護人於警訊筆錄製作期間有到場，
      尚難僅憑警員王濟國之主觀印象，而作被告甲○○之選任辯護人於警訊筆錄製
      作期間有到場之認定。按犯罪嫌疑人受司法警察官或司法警察調查時，即得選
      任辯護人，此於刑事訴訟法第二十七條第一項定有明文。依據同法第九十五條
      、第一百零二條之規定，此並係司法警察官或司法警察訊問犯罪嫌疑人之前，
      應向犯罪嫌疑人告知之事項。本案被告甲○○在受此告知之後，既陳述要待律
      師到場之後，才接受應訊，則承辦警員在未確實查證被告甲○○之選任辯護人
      確已到場之情形下，即向被告甲○○告知其選任辯護人已經到場，進而在選任
      辯護人未在場之情形下，即對被告甲○○實施訊問程序而製作警訊筆錄，其程
      序自有未合。究其實質，上開警訊筆錄能否認定具有業經總統公布之刑事訴訟
      法第一百五十八條之二第二項（即司法警察官或司法警察訊問犯罪嫌疑人時，
      違反同法第九十五條第三款之規定）所新增規定之情形，已非無可置疑。縱不
      作此認定，惟上開警訊過程既有上開瑕疵，且製作被告甲○○警訊筆錄之警員
      王濟國於本院訊問時，亦供述被告甲○○在警訊有毒癮發作情形，則依據刑事
      訴訟法第一百五十八條之四（即除法律另有規定外，實施刑事訴訟程序之公務
      員因違背法定程序取得之證據，其有無證據能力之認定，應審酌人權保障及公
      共利益之均衡維護）之規定，及上開法條立法所依據之「權衡理論」法理，本
      院均不將被告甲○○之警訊筆錄採為論罪證據，合先敘明。
六、次查：
（一）本案被害人丙○○確有於八十九年八月三日凌晨零時三十分許，駕駛車牌號碼
      為Ｘ三－六一一六號之國瑞廠牌銀色自用小客車停放在台中縣豐原市○○街三
      號「全日食便利商店」前面路旁，並在車內以行動電話與人人通話而疏於防備
      之時，遭三名頭戴便帽並於臉部戴上口罩之成年男子，以前開可供兇器使用之
      斧頭一把（長約三十公分）、及可綑綁人體之膠帶為作案工具，並以強暴方法
      使其不能抗拒，而於前開時、地強行取走其駕駛之上開自用小客車及其所有之
      皮包一個（內有國民身分證、駕照、慶豐銀行信用卡一張、第一銀行金融卡一
      張、華僑銀行金融卡二張、現金八千三百元、摩托羅拉牌行動電話一具），被
      害人丙○○並至同日凌晨三時許，才自行掙脫綑綁手、腳之膠帶而脫困，上情
      業據被害人丙○○於警、偵訊中，及於原審暨本院訊問時均指述甚詳。另被害
      人丙○○在自行脫困之後，其於同日凌晨四時五十五分許，即至台中縣警察局
      豐原分局神岡派出所報案，此亦有警局報案筆錄在卷可稽（見偵查卷宗第二八
      頁）。被害人丙○○所駕駛並被強盜之前開車輛，嗣後亦確遭被告甲○○據以
      向其恐嚇財物，此亦係被告甲○○供認屬實。而上開車輛經警方於八十九年八
      月十九日在台中縣豐原市○○路附近之大甲溪底尋獲之後，已遭被害人丙○○
      領回，此亦有警訊筆錄在卷足憑（見偵查卷宗第三二頁）。參酌上情，被害人
      丙○○曾遭三名成年男子結夥攜帶上開兇器強盜上開財物之指述，應屬可信。
（二）本案被告甲○○確有自八十九年八月十日上午八時四十七分起，接續多次以0
      000000000號行動電話，撥打被害人丙○○留在車內紙板上面之00
      00000000號行動電話號碼，並以：需交付四萬元贖車，否則會將丙○
      ○所駕駛之上開自小客車燒毀等言語，向被害人丙○○施加恫嚇，致使被害人
      丙○○因此心生畏懼，乃答應被告甲○○之要求付款贖車，被告甲○○嗣後並
      到其指定之「喜美洗衣店」內，取走被害人丙○○所交付之四萬元現金，被害
      人丙○○並在被告之指示下，在台中縣豐原市大甲溪底找到上開汽車等情，業
      據被告甲○○於本院更審前審理時自白在卷，核與被害人指訴情節相符，並經
      證人陳沛羽、林明鴻指證屬實，及行動電話通聯紀錄附卷可按（偵查卷第九八
      頁至第九九頁），被告此部分之自白與事實相符，應可採信。
七、惟查：
（一）向被害人丙○○強盜財物之三名歹徒，身高均約一百七十公分左右、身瘦，其
      中一人右肩並有紋身，業據被害人丙○○於八十九年八月三日向警局報案時指
      述甚明（見偵查卷宗第二九頁）。被害人丙○○於本院審理時亦供稱「案發當
      時我所見到歹徒的刺青是在右肩附近並不相同，因當時該位歹徒以右手要抓我
      時，其衣服扣子有脫開而衣服有稍微掀開，我有見到其右肩有刺青，而且該歹
      徒的刺青比較複雜、漂亮，而被告的刺青較為單純，我所見到歹徒的刺青圖樣
      也並非是被告目前身上所示的人像圖樣刺青」及「當時警察是向我講已查獲涉
      案人，但並無向我講該涉案人身上有刺青之事，刺青之事是我主動向警察講的
      」等語，並畫有其所見歹徒刺青簡圖在卷可稽。其於更審前本院審理則供稱，
      其遭綁時，此人扣子未扣，故可看見此人『左肩』之紋身等語，被害人張挀宏
      之指述，前後不一，顯有瑕疵，尚難執為論罪之依據，不待贅言。
（二）被告雖曾以恐嚇取財方式，聯絡被害人交款以取回其上述被強搶之汽車，且其
      後因被告之指示而尋獲該車，己詳如前述，而依被害人所證，搶劫其財物之人
      於行為時均頭戴便帽戴口罩，顯示作案歹徒已極力掩飾其犯行於前，不欲為人
      知悉，冀求日後得以脫避刑責，被告卻使用以其阿姨王金雲名義申請之000
      0000000號行動話與被害人聯絡，自暴其犯行，如認為害人被強盜部分
      亦係被告所為，殊屬違悖情理，證人林明鴻於警訊時所證：被害人丙○○有一
      日到他的店內，同一日上午約九時許，有一輛紅色自小客車，車上約五、六人
      ，停在其店前，駕駛座一名男性下車，請其到后豐大橋下找車並修補輪胎，尋
      找的過程中係由該紅色自小客車帶路，其覺得該紅色自小客車內之人對於待修
      補車輛之位置不甚熟悉，費時約四十分鐘始在橋下一處偏僻的工寮旁找到該待
      修補之車輛，該車係國瑞牌、銀色轎車，當時到場時，覺得車已停了多天，且
      四個輪胎都不見了，玻璃也破了，無法補胎而作罷等情明確（見原審卷第一○
      九、一一○頁），按該車如係被告強盜取得而置放，其豈會對待修補車輛之位
      置不甚熟悉，且不知該車已無輪胎而無法補胎之理，是即使被告曾指示被害人
      取回被搶之汽車，被告所辯其未有本案強盜犯行，即有合理之懷疑，而無法達
      到被告確實係強盜之人之確信，尚難遽予認定被告有強盜犯行。
（三）被告甲○○雖辯稱：案發當時，伊係與友人在台中縣豐原市「亞都ＫＴＶ」唱
      歌，不可能在案發現場犯罪部分，經查：（１）證人江鴻玲於檢察官偵訊時，
  係證稱：「（八十九年）八月一日他（即甲○○）要交保，我與朋友來幫他辦
      交保，八月二日晚上八、九點唱ＫＴＶ到凌晨二、三點，在豐原市亞都ＫＴＶ
      唱歌，王道義、丹詠毅也有去唱」、「（唱歌那天）我與甲○○去ＫＴＶ，我
      們開包廂，過一會丹詠毅、王道義才到，是我與甲○○付錢，付三千元，我們
      一起離開ＫＴＶ，我先送他們上計程車後，我與甲○○『走回』我家，我家就
      在亞都ＫＴＶ對面巷子內，甲○○就睡在我房間內，我跟他交往八年」等語（
      偵查卷宗第七五頁），惟此與被告甲○○之刑事聲請狀，載明係受江鴻玲「載
      回」證人何雪梅（係江鴻玲之母）家中（台中縣豐原市○○街七九號）乙節（
      偵查卷宗第七七頁），尚有不符。再經本院更審前隔離訊問當日尚有到場之人
      ，被告丹詠毅供稱有：江鴻玲、阿寶、憲章、陳沛羽；被告王道義供稱有：江
      鴻玲、現長（即憲章）；被告甲○○則供稱有：江鴻玲、魏平宜（更審前本院
      卷第一六九至一七一頁）。另就所喝酒類，被告甲○○供稱只喝啤酒，其他酒
      未喝；被告王道義供稱：除喝啤酒外，尚飲高梁酒一、二瓶；被告丹詠毅供稱
      ：有喝三、四箱啤酒，及三、四瓶高梁酒（更審前本院卷第一五八、一六二、
      一六五頁）。其等上開所供，亦有歧異。是被告甲○○辯稱案發當時，伊曾與
      友人到台中縣豐原市「亞都ＫＴＶ」消費乙節，及證人江鴻玲之上開證詞是否
      真實，尚非可遽信。（２）況縱有此情，無論本案共同被告王道義、丹詠毅，
      或曾為被告甲○○之證人江鴻玲等人，於偵、審中均一致供證：當晚係因被告
      甲○○（他案）獲得交保，才聚會該處等語。另證人江鴻玲並證稱：八月二日
      晚上八、九時許，其與被告甲○○即先到「亞都ＫＴＶ」云云（偵查卷宗第七
      四頁）。另本案共同被告丹詠毅於本院更審前訊問時，亦供述晚上八、九時到
      場（更審前本院卷第一六三頁，另王道義則供述晚上十時至十一時之間到場）
      。經本院更審前訊問被告甲○○，其已供述當晚在「亞都ＫＴＶ」消費之時間
      僅約二小時左右（更審前本院卷第一五八頁）。台中縣豐原市「亞都ＫＴＶ」
      距離案發現場僅約二、三公里左右，業據警員王濟國證實（更審前本院卷第一
      四二頁）。參酌上情，被告甲○○於八十九年八月二日晚上八、九時縱有到「
      亞都ＫＴＶ」消費約二小時，仍無礙於其在翌日（即三日）凌晨零時三十分到
      台中縣豐原市○○街三號「全日食便利商店」前面犯案。被告甲○○依據上開
      情詞辯稱案發當時，伊仍在台中縣豐原市「亞都ＫＴＶ」唱歌，不可能在案發
      現場犯罪云云，尚非可以採信。（３）至於本案共同被告王道義及丹詠毅於本
      院更審訊問時，雖分別供稱：「我回到家是三點左右」、「隔天的凌晨三、四
      點離開」云云（見本院更審卷第一三二、一六三頁）。惟其等均為公訴人所指
      訴之共同被告，至有為辯稱案發時間不在場，而就離開「亞都ＫＴＶ」之時間
      為不實供述之虞。且其等所供，亦有前開不符之處。是其等此部分之供述，尚
      難採為被告甲○○有利之認定。另被告王道義所聲請更審前本院訊問之證人蘇
      德昶，已證稱不知駕車載送王道義之日期與時間，是其證詞亦不足為有利被告
      甲○○之認定。惟此為就被告犯罪之消極證據，縱不能成立，亦不能因之推定
      被告有犯強盜罪之積極證據，進而認定被告有本案之強盜事實。
（四）被告甲○○經更審前本院送請法務部調查局測謊結果，就被告沒有綑綁、強盜
      本案被害人及本案被害人遭洗劫時，被告不在現場，以控制問題法及混合問題
      法測驗均呈情緒波動，研判有說謊，有測謊報告書一份附卷足稽（本院更審前
      卷第一八一頁），惟測謊鑑定在特定情形下，雖可作為法院認定事實之佐證，
      但法院尚無從僅憑測謊鑑定，作為對被告論罪科刑之惟一依據，此於學說及實
      務上亦無異論。是綜合本案卷證資料，尚無從認定被告有公訴人所指訴之強盜
      犯行，依據前開說明，自應為被告無罪之諭知。
丙、原審疏未審究上情，對被告遽予論罪科刑，即有未洽，被告上訴意旨否認犯罪，
    指摘原判決不當，為有理由，自應由本院將原判決關於被告甲○○強盜部分撤銷
    改判，另為無罪之諭知。
據上論結，應依刑事訴訟法第三百六十九條第一項前段、第三百六十四條、第三百零
一條第一項前段，判決如主文。
本案經檢察官乙○○到庭執行職務。
中      華      民      國      九十三  年      五      月      二十七  日
                                臺灣高等法院臺中分院刑事第十庭
                                      審判長法  官　林　照　明
                                            法　官　王      銘
                                            法  官  林  清  鈞
右正本證明與原本無異。
如不服本判決應於收受送達後十日內向本院提出上訴書狀，其未敘述上訴之理由者並
得於提起上訴後十日內向本院補提理由書（均須按他造當事人之人數附繕本）。
                                            書記官  劉  恆  宏
中      華      民      國      九十三  年      六      月      一      日
                                                                        Ａ
